臺灣新竹地方法院刑事宣示判決筆錄　　100年度審易字第359號
公　訴　人　臺灣新竹地方法院檢察署檢察官
被　　　告　林顯榮
上列被告因違反毒品危害防制條例案件，經檢察官提起公訴（10
0 年度毒偵字第207 、350 、359 號）後，檢察官聲請改依協商
程序而為判決，本院於中華民國100 年8 月22日下午4 時在本院
刑事第七法庭宣示判決，出席職員如下：
　　　　　　　　　　　　　　　　　法　官　楊惠芬
　　　　　　　　　　　　　　　　　書記官　張懿中
　　　　　　　　　　　　　　　　　通　譯　楊德光
法官起立朗讀判決主文、犯罪事實要旨、處罰條文、附記事項及
告以上訴限制、期間並提出上訴狀之法院，且諭知記載其內容：
一、主  文
    林顯榮施用第二級毒品，累犯，處有期徒刑伍月，如易科罰
    金，以新臺幣壹仟元折算壹日。扣案之安非他命壹包（毛重
    零點貳公克）沒收銷燬之。扣案之吸食器壹組沒收之。又
    施用第二級毒品，累犯，處有期徒刑伍月，如易科罰金，以
    新臺幣壹仟元折算壹日。又施用第二級毒品，累犯，處有期
    徒刑伍月，如易科罰金，以新臺幣壹仟元折算壹日。扣案之
    甲基安非他命壹包（驗餘淨重零點零公克，空包裝重零點
    玖公克）及甲基安非他命殘渣袋個均沒收銷燬之。應執
    行有期徒刑壹年壹月，如易科罰金，以新臺幣壹仟元折算壹
    日。扣案之安非他命壹包（毛重零點貳公克）、甲基安非
    他命壹包（驗餘淨重零點零公克，空包裝重零點玖公克
    ）及甲基安非他命殘渣袋個均沒收銷燬之。扣案之吸食器
    壹組沒收之。
二、犯罪事實要旨：
（一）林顯榮前曾(1)於民國93年間因違反毒品危害防制條例案件
      ，經本院於94年1 月24日以94年度竹北簡字第16號判處有
      期徒刑5 月，於94年2 月21日確定。(2)又於94年間因竊盜
      案件，經本院於94年5 月5 日以94年度竹北簡字第125 號
      判處有期徒刑3 月，於94年6 月1 日確定。(3)又於94年間
      因違反毒品危害防制條例案件，經本院於94年4 月11日以
      94年度竹北簡字第82號判處有期徒刑6 月，於94年5 月10
      日確定。而上揭(2)及(3)案件，復經本院於95年2 月21日以
      95年度聲字第203 號裁定應執行有期徒刑8 月，於95年3
      月7 日確定。(4)其又於95年間因違反毒品危害防制條例案
      件，經本院於95年5 月23日以95年度易字第261 號判處有
      期徒刑9 月，於95年6 月16日確定；再經本院於96年7 月
      16日以96年度聲減字第32號裁定減為有期徒刑4 月又15日
      確定。上揭所有案件接續執行，自95年1 月15日開始執行
      ，並於96年7 月16日執行完畢。
（二）林顯榮前曾於90年間因施用毒品案件，經臺灣新竹地方法
      院檢察署檢察官聲請，而經本院於90年12月19日以90年度
      毒聲字第1858號裁定送勒戒處所觀察、勒戒，旋因觀察、
      勒戒後，因認無繼續施用毒品傾向，於91年1 月10日執行
      完畢出所，並經臺灣新竹地方法院檢察署檢察官於91年1
      月24日以91年度毒偵字第2 號為不起訴處分確定。其又於
      93年間因施用毒品案件，經臺灣新竹地方法院檢察署檢察
      官聲請簡易判決處刑，而經本院於94年1 月24日以94年度
      竹北簡字第16號判處有期徒刑5 月，於94年2 月21日確定
      。其又於94年間因施用毒品案件，經臺灣新竹地方法院檢
      察署檢察官聲請簡易判決處刑，而經本院於94年4 月11日
      以94年度竹北簡字第82號判處有期徒刑6 月，於94年5 月
      10日確定。其又於95年間因施用毒品案件，經臺灣新竹地
      方法院檢察署檢察官聲請簡易判決處刑，而經本院改依通
      常訴訟程序審理，並於95年5 月23日以95年度易字第261
      號判處有期徒刑9 月，於95年6 月16日確定。其又於99年
      6 月間因施用毒品案件，經臺灣新竹地方法院檢察署檢察
      官聲請簡易判決處刑，而經本院於99年8 月4 日以99年度
      竹簡字第127 號判處有期徒刑4 月，於99年9 月6 日確定
      。其又於99年7 月間因施用毒品案件，經臺灣新竹地方法
      院檢察署檢察官起訴，而經本院於100 年1 月28日以99年
      度審易字第740 號判處有期徒刑4 月、4 月、4 月及5 月
      ，應執行有期徒刑1 年2 月確定。
（三）詎林顯榮猶不知悔改，仍未戒除毒癮，復於前開觀察勒戒
      執行完畢及前揭違反毒品危害防制條例案件後，又另行起
      意，為下列犯行：
  １、其基於第二級毒品甲基安非他命之犯意，於99年8 月18日
      19時許，在新竹市○○街112 巷7 號旁空屋內，以將第二
      級毒品甲基安非他命置放玻璃球內燒烤，讓其起煙霧，再
      以吸食器吸食煙霧之方式，施用第二級毒品甲基安非他命
      。嗣於同日21時30分許，在位於上址之空屋處為警查獲，
      並扣得其所有且供其為前揭施用第二級毒品犯行所用之安
      非他命1 包（毛重0.32公克）及吸食器1 組等物。
  ２、其又另行起意，並基於第二級毒品甲基安非他命之犯意，
      於99年11月2 日12時許，在位於上址之空屋內，以將第二
      級毒品甲基安非他命置放玻璃球內燒烤，讓其起煙霧，再
      以吸食器吸食煙霧之方式，施用第二級毒品甲基安非他命
      。嗣因臺灣新竹地方法院檢察署查證另案被害人莫麗英死
      亡案件，經警於同日19時許通知林顯榮到案說明，並將其
      同意後親採封緘之尿液送驗結果呈安非他命陽性反應及甲
      基安非他命陽性反應，因而為警循線查悉上情。
  ３、其又另行起意，並基於第二級毒品甲基安非他命之犯意，
      於99年11月14日12時許，在位於上址之空屋內，以將第二
      級毒品甲基安非他命置放玻璃球內燒烤，讓其起煙霧，再
      以吸食器吸食煙霧之方式，施用第二級毒品甲基安非他命
      。嗣其因另案毒品案件遭通緝，於99年11月14日為警逮捕
      ，嗣經移送臺灣新竹看守所執行並實施新收檢查時，當場
      自其包包內扣得其所有且供其為前揭施用第二級毒品犯行
      所用之第二級毒品甲基安非他命1 包（淨重0.05公克，驗
      餘淨重0.03公克，空包裝重0.39公克）及第二級毒品甲基
      安非他命殘渣袋3 個，暨第一級毒品海洛因殘渣袋1 個（
      此部分業經臺灣新竹地方法院檢察署檢察官另案偵辦）等
      物，並將其同意後親採封緘之尿液送驗結果呈甲基安非他
      命陽性反應，因而循線查悉上情。
三、上揭於99年11月14日扣案之結晶1 包，經送法務部調查局鑑
    定結果，檢出第二級甲基安非他命成分，淨重0.05公克（驗
    餘淨重0.03公克，空包裝重0.39公克）等情，有該局99年12
    月6 日調科壹字第09900543140 號鑑定書1 份在卷足稽；另
    上開於99年8 月18日扣案之安非他命1 包（毛重0.32公克）
    ，均為毒品危害防制條例第2 條第2 項第2 款所規定之第二
    級毒品；又前揭於99年11月14日扣案之殘渣袋3 個，經送法
    務部調查局鑑定結果，均發現有第二級毒品甲基安非他命成
    分殘留等情，有前揭該局99年12月6 日調科壹字第09900543
    140 號鑑定書1 份在卷足稽，且因甲基安非他命殘渣與袋子
    已無法分離，應視同為毒品危害防制條例第2 條第2 項第2
    款所規定之第二級毒品，爰均依毒品危害防制條例第18條第
    1 項前段之規定宣告沒收銷燬之。又上開於99年8 月18日扣
    案之吸食器1 組係被告所有，且係供其為上述施用第二級毒
    品甲基安非他命時所用之物等情，業據被告於本院審理時供
    述在卷，爰依刑法第38條第1 項第2 款之規定，宣告沒收之
    。至扣案之第一級毒品海洛因殘渣袋1 個，經送法務部調查
    局鑑定結果，發現有第一級毒品海洛因殘留等情，固有上揭
    該局99年12月6 日調科壹字第09900543140 號鑑定書1 份在
    卷足參，然與被告所為上開施用第二級毒品甲基安非他命犯
    行無關，且屬被告另涉他案之重要證據，為免證物之滅失，
    就此部分爰不為沒收銷燬之諭知，附此敘明。
四、處罰條文：
    毒品危害防制條例第10條第2 項、第18條第1 項前段，刑法
    第11條前段、第47條第1 項、第41條第1 項前段、第8 項、
    第51條第5 款、第38條第1 項第2 款。
五、協商判決除有刑事訴訟法第455 條之4 第1 項第1 款於本訊
    問程序終結前，被告撤銷協商合意或檢察官撤回協商聲請者
    ；第2 款被告協商之意思非出於自由意志者；第4 款被告所
    犯之罪非第四百五十五條之二第一項所定得以協商判決者；
    第6 款被告有其他較重之裁判上一罪之犯罪事實者；第7 款
    法院認應諭知免刑或免訴、不受理者情形之一，及違反同條
    第2 項「法院應於協商合意範圍內為判決；法院為協商判決
    所科之刑，以宣告緩刑或二年以下有期徒刑、拘役或罰金為
    限」之規定者外，檢察官與被告、辯護人均不得上訴。
六、如有前項得上訴之情形，得自收受宣示判決筆錄送達之日起
    10日內，向本院提出上訴書狀，上訴於第二審法院。
中    華    民    國   100    年    8     月    22    日
                  刑事第九庭      書記官       張懿中
                                  法  官       楊惠芬
以上筆錄正本係照原本作成。
中    華    民    國   100    年    8     月    22    日
                                  書記官       張懿中
附錄本案論罪科刑法條：
毒品危害防制條例第10條第2 項：
施用第二級毒品者，處三年以下有期徒刑。